* 6П18П — советский выходной пентод, аналог EL83.
*
* Koren pentode model. ~6 W output, серединная мощность между 6П14П
* и 6П1П.
* tube_type: pentode
* Pins: P (plate), G2 (screen), G (grid 1), K (cathode).
.SUBCKT 6P18P P G2 G K
* Koren parameters: MU=18 EX=1.4 KG1=1500 KG2=4500 KP=200 KVB=22
E1 7 0 VALUE={V(G2,K)/200*LN(1+EXP(200*(1/18+V(G,K)/V(G2,K))))}
G1 P K VALUE={(sgn(V(7))*pwr(abs(V(7)),1.4)+sgn(V(7))*pwr(abs(V(7)),1.4))/1500 * ATAN(V(P,K)/22)}
G2 G2 K VALUE={(sgn(V(7))*pwr(abs(V(7)),1.4)+sgn(V(7))*pwr(abs(V(7)),1.4))/4500}
C1 G K 11p
C2 G P 0.5p
C3 P K 6.5p
RGI G K 1MEG
.ENDS 6P18P
